臺灣桃園地方法院民事簡易判決
110年度桃簡字第1618號
原      告  劉宇軒  
被      告  羅福民  

上列被告因過失傷害案件（110年度桃簡字第257號），經原告提
起刑事附帶民事訴訟請求損害賠償，經本院刑事庭移送前來（11
0年度桃簡附民字第66號），本院於民國111年5月12日言詞辯論
終結，判決如下：
    主      文
被告應給付原告新臺幣11,140元，及自民國111年1月24日起至清
償日止，按年息5％計算之利息。
原告其餘之訴駁回。
訴訟費用由被告負擔5％，餘由原告負擔。
本判決第1項得假執行。
    事實及理由
壹、程序部分
    按訴狀送達後，原告不得將原訴變更或追加他訴，但擴張或
    減縮應受判決事項之聲明者，不在此限，民事訴訟法第255
    條第1項第3款定有明文。原告原起訴聲明第1項為：被告應
    給付原告新臺幣（下同）200,000元及自起訴狀繕本送達之
    翌日起至清償日止，按週年利率5％計算之利息；嗣於本院審
    理中變更聲明為如下聲明所示，核屬減縮應受判決事項之聲
    明，合於上開規定，應予准許。
貳、實體部分
一、原告主張：被告於民國109年9月30日晚間11時許，將所飼養
    之黑色土狗犬隻2隻，帶往桃園市○○區○○路000號前活動，明
    知動物保護法第7條規定：「飼主應防止其所飼養動物無故
    侵害他人之生命、身體、自由或財產」，本應注意所飼養之
    犬隻可能因欠缺適當之管束而傷害過往行人，理應採取適當
    之防護措施，且依當時客觀情形亦無不能注意之情形，竟疏
    未注意對上開犬隻為適當之管束，未將犬隻配戴嘴套，並將
    犬隻牽繩解下而放開任該犬遊走。嗣原告亦帶同所飼養之柴
    犬在該處附近，被告所飼養之黑色土狗犬隻因發現同類在場
    ，突往該柴犬方向直奔而去並攻擊原告所飼養之柴犬，原告
    為保護其飼養之柴犬，遭黑色土狗攻擊（下稱系爭事故），
    造成原告受有左臂撕裂、左前臂擦挫傷等傷害（下稱系爭傷
    害）。為此，爰依民法侵權行為之法律關係，請求被告賠償
    醫藥費1,140元、不能工作之損失25,000元、醫美費用70,00
    0元、慰撫金50,000 元，共計146,140元。並聲明：被告應
    給付原告146,140元及自起訴狀繕本送達翌日起至清償日止
    ，按週年利率5％計算之利息。
二、被告則以：不爭執刑事判決之認定，對於原告之醫療費用沒
    有意見，但認為依原告受傷程度，不需要休養一個月，醫美
    除疤部分，伊問過醫療中心，不需要原告請求的那麼多錢等
    語，資為抗辯，並聲明：原告之訴駁回。
三、得心證之理由：
　㈠原告主張被告於上開時、地，未注意未對上開犬隻為適當之
    管束，亦未將犬隻配戴嘴套，致原告遭被告所飼養之黑色土
    狗犬攻擊，並受有系爭傷害等情，業據原告提出診斷證明書
    在卷為證（見臺灣桃園地方檢察署110年偵字第573號卷【下
    稱偵字卷】第27頁），復經本院依職權調閱偵字卷、本院11
    0年度桃簡字第257號刑事判決卷宗核閱無誤，被告就此亦不
    爭執（見本院卷第26頁反面），是此部分之事實，堪信為真
    實。
　㈡按飼主應防止其所飼養動物無故侵害他人之生命、身體、自
    由或財產，動物保護法第7條定有明文。查被告行本應注意
    遵守上開規定，且依當時狀況，並無不能注意之情形，竟疏
    未注意，未對上開犬隻為適當之管束，未將犬隻配戴嘴套，
    並將犬隻牽繩解下而放開任該犬遊走，致原告遭被告所飼養
    之黑色土狗犬攻擊而受傷，則被告就系爭事故之發生自具全
    部過失，且與原告所受傷害具有相當因果關係，可堪認定。
　㈢因故意或過失，不法侵害他人之權利者，負損害賠償責任；
    不法侵害他人之身體或健康者，對於被害人因此喪失或減少
    勞動能力或增加生活上之需要時，應負損害賠償責任；不法
    侵害他人之身體、健康、名譽、自由、信用、隱私、貞操，
    或不法侵害其他人格法益而情節重大者，被害人雖非財產上
    之損害，亦得請求賠償相當之金額。民法第184條第1項前段
    、第193條第1項、第195條第1項前段分別定有明文。本件原
    告因被告之過失行為致受傷，已認定如前所述，則原告主張
    被告應負侵權行為之損害賠償責任，洵屬有據。茲就原告各
    項請求，分述如下：
　1.醫藥費部分：
　　原告主張其因系爭事故受傷，支出醫療費1,140元乙節，業
    據其提出診斷證明書、醫療費用收據為證（見偵字卷第27頁
    、附民卷第7至15頁），觀之原告所提之醫療收據，係與原
    告所受之傷害有關，此部分應屬合理，被告就此亦不爭執（
    見本院卷第27頁），是原告此部分請求，應屬有據。
　2.不能工作損失部分：
　　原告主張其因系爭事故受傷，致無法工作一個月，受有不能
    工作之損失等節，固據其提出診斷證明書為證（見偵字卷第
    27頁），但為被告所否認。經查，觀之原告所提出之診斷證
    明書，並未記載原告因系爭傷害無法工作，原告復未提出其
    他舉證證明其有因系爭傷害無法工作，難認原告此部分之主
    張為真，是原告此部分請求，難認有據。
　3.醫美費用部分：　
　  原告主張其因系爭事故受傷，須以醫療美容方式修補傷口，
    因而須支出70,000元等節，為被告所否認。惟原告並未提出
    有受醫療美容治療必要性之依據，亦未提出相關費用之診斷
    證明書或單據，是本院認原告此部分請求，應屬無據。
　4.精神慰撫金部分：
　　按不法侵害他人之人格權，被害人受有非財產上損害，請求
    加害人賠償相當金額之慰撫金時，法院對於慰撫金之量定，
    應斟酌實際加害情形、所造成之影響、被害人痛苦之程度、
    兩造之身份地位經濟情形及其他各種狀況，以核定相當之數
    額（最高法院47年台上字第1221號判例要旨及51年台上字第
    223 號判例要旨參照）。本院審酌原告為高職畢業之教育程
    度，系爭事故發生前擔任秘書；被告為陸軍官校畢業之教育
    程度，無業、名下無財產，目前為低收入戶，領有身心障礙
    手冊等情，並有兩造年稅務電子閘門資料查詢表、個人戶籍
    資料查詢結果表、清寒證明書、身心障礙證明在卷可佐（見
    本院個資卷、本院卷第37至38頁）；本院衡酌原告所受傷害
    、自陳之休養期間並參酌原告所受精神上痛苦之程度，認原
    告請求被告賠償之精神慰撫金以10,000元為適當，原告逾此
    範圍之請求，尚屬過高。
　5.綜上所述，原告得請求被告給付之金額應為11,140元（計算
    式：醫療費用1,140元＋精神慰撫金10,000元＝11,140元）。
四、按給付無確定期限者，債務人於債權人得請求給付時，經其
    催告而未為給付，自受催告時起，負遲延責任。其經債權人
    起訴而送達訴狀，或依督促程序送達支付命令，或為其他相
    類之行為者，與催告有同一之效力。又遲延之債務，以支付
    金錢為標的者，債權人得請求依法定利率計算之遲延利息；
    而應付利息之債務，其利率未經約定，亦無法律可據者，週
    年利率為5％，民法第229條第2項、第233條第1項前段、第20
    3條分別定有明文。本件原告對被告之侵權行為債權，未定
    給付期限、以支付金錢為標的，又未約定利息，則被告自受
    催告時起，負遲延責任，是原告就上述得請求之金額，併請
    求自起訴狀繕本送達被告之翌日即111年1月24日起（於111
    年1月13日寄存於被告住所地之警察機關，依法於111年1月2
    3日生送達效力，本院卷第22頁）至清償日止，按年息5％計
    算之利息，亦屬有據。
五、綜上所述，原告依民法侵權行為之法律關係，請求如主文第
    1項所示，為有理由，應予准許。逾此範圍，為無理由，應
    予駁回。
六、本件原告勝訴部分係依簡易程序所為被告敗訴之判決，爰依
    同法第389條第1項第3款之規定，依職權宣告假執行。
七、本件事證已臻明確，原告其餘攻擊防禦方法及舉證，經本院
    斟酌後，核與判決結果無影響，爰不予一一論述，併此敘明
    。
八、本件為刑事庭移送民事庭之刑事附帶民事訴訟，依刑事訴訟
    法第504條第2項規定，免納裁判費，且迄至言詞辯論終結前
    ，兩造亦未見支出訴訟費用，惟本院仍依民事訴訟法第79條
    諭知訴訟費用之負擔，以備將來如有訴訟費用發生時，得以
    計其數額。　　
中　　華　　民　　國　　111 　年　　6 　　月　　10　　日
                  桃園簡易庭  法  官  曾耀緯
以上為正本係照原本作成。
如不服本判決，應於送達後20日內，向本院提出上訴狀並表明上
訴理由，如於本判決宣示後送達前提起上訴者，應於判決送達後
20日內補提上訴理由書（須附繕本）。
如委任律師提起上訴者，應一併繳納上訴審裁判費。
中　　華　　民　　國　　111 　年　　6 　　月　　10　　日
                              書記官  吳宏明